---
title: "Thema_Opdracht08_introductie"
author: "Kasper Notebomer, Susan Reefman, Sander J. Bouwman"
date: "21/04/2021"
output:
  pdf_document: default
  html_document: default
---

```{r setup, include=FALSE}
knitr::opts_chunk$set(echo = TRUE)
```

### Introductie opdracht

Iedere groep krijgt een zak M&M’s en een schaal. We gaan vervolgens de schaal vullen volgens het volgende principe: voeg 10 stuks toe en haal vervolgens 10% eraf (toevoeging = +10 - 0.1 * nieuw volume) oftewel
dY = 10 - 0.1 * (Y+10)

#### [1] Welke parameters (constantes) zitten er in de vergelijking?

De twee constantes zijn de + 10 en de - 10%

#### [2] Welke variabele uit de vergelijking veranderd steeds?  

Y.

#### [3] Wat is de initiele waarde van de variabele uit vraag 2?  

0.

#### [4] Wat is het tijdsframe van dit experiment? (t = 0 tot t = ……. ).

90. 

#### [5] Wanneer is het evenwichtsmoment?
  
```{r}
count <- 0
dY <- 1
total <- 0
count_l <- c()
total_l <- c()
dY_l <- c()
dY <- 1

while (dY != 0) {
  count <- count + 1
  dY = 10 - 0.1 * (total+10)
  total <- total + ceiling(dY)
  count_l <- c(count_l, count)
  total_l <- c(total_l, total)
  dY_l <- c(dY_l, dY)
}
menm <- data.frame(time = count_l, tot = total_l, dY = dY_l)
cat("Evenwichtsmoment is bij: ", count, "\tCeiling is: " , total)
plot(tot ~ time, data = menm, pch=19, col="blue", xlab="time", ylab="Total M&M's")
lines(menm$tot ~ menm$time, xlim=range(0), ylim=range(100), pch=16, col="red")

```

#### [6] Uit welke variabele uit de vergelijking kunnen we dat aflezen?  

dY = 0

### Opdracht 2

```{r}
library(deSolve)

parameters <- c(addVolume = 10, pV = 0.1) 

# define model 
volume <- function(t,y,parms){
  with(as.list(c(parms)),{
         dY <- addVolume - pV * (y+addVolume)
         return(list(c(dY)))
       }
       )
}

#initial state
state <- c(Volume = 0)


#define time sequence you want to run the model
times <- seq(0, 100,  by = 1)


# run simulation using continuous approach
out  <- ode(times = times, y = state,   parms = parameters, func = volume, method = "euler")

head(out)

plot(out)
```

### Opdracht 3.   

#### SCRIPTS. 

#### [1] Welke parameters (constantes) zitten er in de vergelijking(en)?    

a, b and c are three parameters. 
  
#### [2] Wat is/zijn de initiële waarde(s). 
X = 1. 
Y = 1. 
Z = 1. 
a = -8/3. 
b = -10. 
c = 28. 

#### [3] Wat is het tijdsframe van dit experiment?   

100 dagen met een increment van 0.01. 

#### [4] Beschrijf in je eigen woorden wat de plots laten zien (indien van toepassing). 

Graph 1: X tegen tijd, Graph 2: Y tegen tijd, Graph 3: Z tegen tijd, Graph 4: Z tegen X. 
