---
title: "Thema_Opdracht08_introductie"
author: "Sander J. Bouwman"
date: "21/04/2021"
output:
  pdf_document: default
  html_document: default
---

```{r setup, include=FALSE}
knitr::opts_chunk$set(echo = TRUE)
```

### Introductie opdracht

Iedere groep krijgt een zak M&M’s en een schaal. We gaan vervolgens de schaal vullen volgens het volgende principe: voeg 10 stuks toe en haal vervolgens 10% eraf (toevoeging = +10 - 0.1 * nieuw volume) oftewel
dY = 10 - 0.1 * (Y+10)

#### [1] Welke parameters (constantes) zitten er in de vergelijking?

De twee constantes zijn de + 10 en de - 10%

#### [2] Welke variabele uit de vergelijking veranderd steeds?  
Y. 
#### [3] Wat is de initiele waarde van de variabele uit vraag 2?  
0. 
#### [4] Wat is het tijdsframe van dit experiment? (t = 0 tot t = ……. ). 
90. 

#### [5] Wanneer is het evenwichtsmoment?
  
```{r}
count <- 0
dY <- 1
total <- 0
while (dY != 0) {
  count <- count + 1
  dY = 10 - 0.1 * (total+10)
  total <- total + ceiling(dY)
}
cat("Evenwichtsmoment is bij: ", count, "\tCeiling is: " , total)
```
#### [6] Uit welke variabele uit de vergelijking kunnen we dat aflezen?
dY = 0

### Opdracht 2